臺灣臺中地方法院民事裁定  
110年度中小字第1931號
原      告  邱建智  


被      告  臺中市車輛行車事故鑑定委員會


法定代理人  盧佳佳  
上列當事人間請求損害賠償事件，本院裁定如下：
    主    文
原告之訴駁回。
訴訟費用由原告負擔。
    理    由
一、按公務員於執行職務行使公權力時，因故意或過失不法侵害
    人民自由或權利者，除其他法律有特別規定外，祇能依據國
    家賠償法之規定向國家請求賠償，要不能依民法第184條侵
    權行為之規定向國家請求賠償。又依國家賠償法請求國家機
    關為損害賠償時，應先以書面向賠償義務機關請求之，必賠
    償義務機關拒絕賠償，或自提出請求之日起逾30日不開始協
    議，或自開始協議之日起逾60日協議不成立時，請求權人始
    得提起損害賠償之訴，國家賠償法第10條第1項、第11條第1
     項定有明文（最高法院85年度台上字第1556號民事裁判可
    參）。 如原告未以書面向被告機關請求或未具備同法第11
    條第1項規定之情形者，法院應依民事訴訟法第249條第1項6
    款規定，以起訴不備其他要件裁定駁回其訴。此為法院辦理
    國家賠償事件應行注意事項第4項所明定。
二、本件原告起訴主張：原告駕駛救護車輛執行呼吸加護病房病
    人轉送勤務時，訴外人駕駛重型機車欲搶先通過路口，超速
    行駛，以至與原告駕駛之救護車發生撞擊，被告在於民國10
    9年9月25日在鑑定報告中指出，原告並未執行勤務，判定 
    原告為車禍肇事主因，被告未審慎評估，刻意扭曲事實，造
    成原告與訴外人無法調解，導致車輛修繕費用須由被告負擔
    ，且於出庭期間須調派其他車輛支援，期間訴訟費用皆由原
    告支出，原告受此不法侵害，身心均痛苦異常，擬請求被告
    賠償精神慰金新台幣10萬元云云。
三、經查，被告隸屬於台中市政府交通局，係屬公務機關，則原
    告主張被告公務機關之公務人員於執行鑑定職務行使公權力
    時，不法侵害人民權利，致其受有損害，僅能依國家賠償法
    之規定向公務機關請求賠償，故原告請求為公務機關之被告
    為損害賠償時，依上揭規定，原告應先以書面向被告機關請
    求之。本件原告起訴狀未載明並檢附向被告機關提出賠償請
    求之證明，被告復具狀表明原告未以書面向被告機關提出國
    家賠償請求，則原告之起訴程式顯有欠缺，不能認為合法，
    應予駁回。
四、依民事訴訟法第436條之23、第436條第2項、第249條第1
    項第6款、第95條、第78條、第436條之19第1項，裁定如主
    文。 
中　　華　　民　　國　　110 　年　　10　　月　　12　　日
                      臺灣臺中地方法院臺中簡易庭
                                  法　官　吳蕙玟
上正本係照原本作成。
如不服本裁定，應於裁定送達後十日內向本院提出抗告狀（應附
繕本），並繳納抗告裁判費新臺幣1000元。
中　　華　　民　　國　　110 　年　　10　　月　　12　　日
                                  書記官　黃于容